臺灣高等法院民事判決
109年度上字第873號
上  訴  人  梁玉蓮  
輔  助  人  劉建恒    新北市○○區○○路00○00號2樓
訴訟代理人  翁瑞麟律師
            劉淑玲  
被  上訴人  舒靜怡  
            謝菁菁  
共      同
訴訟代理人  何文雄律師
複  代理人  吳芷寧律師
被  上訴人  董俊良  

上列當事人間請求損害賠償事件，上訴人對於中華民國109年5月
20日臺灣桃園地方法院107年度訴字第1907號第一審判決提起上
訴，本院於110年8月4日言詞辯論終結，判決如下：
    主      文
上訴駁回。
第二審訴訟費用由上訴人負擔。
    事實及理由
壹、程序事項
一、按第二審訴之變更或追加，非經他造同意不得為之，但請求
    之基礎事實同一者，不在此限，民事訴訟法第446條第1項、
    第255條第1項第2款定有明文。查上訴人於本院審理時，對
    被上訴人舒靜怡（下逕稱其名，與謝菁菁、董俊良合稱被上
    訴人）追加依民法第312條規定請求，經核其追加請求之基
    礎事實同一，合於前開規定，應予准許。
二、被上訴人董俊良（下逕稱其名）經合法通知，未於最後言詞
    辯論期日到場，且核無民事訴訟法第386條各款所列情形，
    爰依上訴人之聲請，由其一造辯論而為判決。　　
貳、實體事項　　
一、本件上訴人主張：伊為坐落桃園市○○區○○段00地號土地及其
    上同段3782建號、門牌號碼為桃園市○○區○○○路00號3樓房屋
    （下合稱系爭房地）之所有權人。因遭原審共同被告陳瑩萱
    （下逕稱其名）於104年間施用詐術，致伊陷於錯誤，而將
    系爭房地之登記謄本、所有權狀、印鑑章、印鑑證明、身分
    證及健保卡等文件（下稱系爭房地相關文件）交付陳瑩萱。
    再由陳瑩萱以系爭房地為擔保設定抵押權及信託登記，向訴
    外人呂幸娟借款250萬元，復於104年11月間持系爭房地相關
    文件假冒伊授權訴外人沈明義出售系爭房地。沈明義無權代
    理伊與受董俊良、被上訴人謝菁菁(下逕稱其名)委任之出名
    人即舒靜怡簽立不動產買賣契約書。嗣沈明義於104年11月6
    日無權代理伊將系爭房地移轉至舒靜怡名下後（下稱系爭所
    有權移轉登記），經伊發覺上情，而訴請舒靜怡將系爭所有
    權移轉登記予以塗銷，由原法院以106年度訴字第775號（下
    稱第775號案件）判決舒靜怡應將系爭所有權移轉登記予以
    塗銷確定，伊於107年7月15日回復登記為系爭房地之所有權
    人。惟舒靜怡於104年11月6日另向臺北富邦商業銀行（下稱
    富邦銀行）以系爭房地為擔保，設定最高限額755萬元之抵
    押權（下稱系爭最高限額抵押權）以借款629萬元（下稱系
    爭貸款），其中203萬678元代為清償伊於96年5月1日以系爭
    房地為合作金庫商業銀行（下稱合庫銀行）設定抵押之借款
    ，另250萬元則清償陳瑩萱冒伊之名義設定抵押權及信託登
    記（下稱系爭第二順位抵押權）予呂幸娟所擔保之債權，其
    餘借款金額均遭謝菁菁及董俊良取走。又富邦銀行係信賴系
    爭房地所有權登記之第三人，伊雖對舒靜怡取得上開確定勝
    訴判決，卻無從對富邦銀行訴請塗銷系爭最高限額抵押權登
    記，舒靜怡自107年5月起即未按期繳納系爭貸款本息，貸款
    餘額總計615萬5,056元，經富邦銀行向原法院聲請強制執行
    ，由原法院以107年度司執字第34959號強制執行事件（下稱
    系爭執行事件）查封系爭房地在案。伊為免系爭房地遭受拍
    賣，於108年4月25日與富邦銀行達成協議，將系爭貸款中之
    215萬5,056元，變更為舒靜怡之無擔保債權，其餘400萬元
    則由伊代為清償。伊因系爭房地遭無權設定系爭最高限額抵
    押權，導致伊受有197萬9,202元（計算式：615萬5,056元－2
    15萬5,056元＋銀行手續費5,000元＋地政設定手續費4,880元－
    203萬678元＝197萬9,202元）之損失，伊僅就197萬8,202元
    請求。是以，爰依民法第312條、第879條第1項規定請求舒
    靜怡給付197萬8,202元；而董俊良、謝菁菁委任舒靜怡出名
    為系爭房地登記所有人，導致舒靜怡受有損害，舒靜怡本得
    依民法第546條第2項、第3項請求謝菁菁、董俊良賠償損害
    ，其怠於行使是項權利，伊為舒靜怡之債權人，自得代位行
    使，爰依民法第242條、第546條第2項、第3項之規定，請求
    謝菁菁、董俊良應給付197萬8,202元。被上訴人中如任一人
    為給付，他人於已給付之範圍內免其給付義務，並願供擔保
    請准為假執行之宣告（原審就上訴人請求被上訴人給付部分
    為上訴人敗訴之判決，上訴人聲明不服，提起上訴，原審判
    命陳瑩萱給付部分，陳瑩萱未上訴不在本院審理範圍）。並
    上訴聲明：㈠原判決關於駁回上訴人後開之訴及假執行之聲
    請均廢棄。㈡舒靜怡應給付上訴人197萬8,202元，及自起訴
    狀繕本送達之翌日起至清償日止，按年息百分之5計算之利
    息。㈢謝菁菁應給付上訴人197萬8,202元，及自起訴狀繕本
    送達之翌日起至清償日止，按年息百分之5計算之利息。㈣董
    俊良應給付上訴人197萬8,202元，及自起訴狀繕本送達之翌
    日起至清償日止，按年息百分之5計算之利息。㈤被上訴人及
    已判決確定之陳瑩萱，如有一人為給付，他人於已給付之範
    圍內免其給付義務。㈥願供擔保請准宣告假執行。
二、被上訴人部分：
　㈠謝菁菁、舒靜怡則以：舒靜怡僅依謝菁菁之委託，出借名義
    供登記為系爭房地之所有權人，對於系爭所有權移轉登記之
    內情均不知悉。謝菁菁出資250萬元清償上訴人向呂幸娟之
    借款債權，以塗銷系爭房地之系爭第二順位抵押權。嗣於舒
    靜怡向銀行借得系爭貸款後，僅取回上開250萬元，其餘款
    項均由董俊良取走，上訴人所受之損害非謝菁菁、舒靜怡之
    行為所致。又謝菁菁亦係受陳瑩萱所騙，除清償上訴人向呂
    幸娟之250萬元借款外，並代為清償上訴人向合庫銀行借款
    未還之203萬0,678元與上開借款之手續費及利息27萬2,644
    元，謝菁菁對上訴人不負任何債務。縱認謝菁菁、舒靜怡對
    上訴人負有197萬8,202元之不真正連帶債務，謝菁菁得就其
    代為清償呂幸娟之借款以塗銷系爭第二順位抵押權所出資之
    250萬元主張抵銷，則連帶債務人舒靜怡應同免責任等語，
    資為抗辯。並聲明：㈠上訴駁回。㈡如受不利判決，願供擔保
    ，請准宣告免為假執行。
　㈡董俊良經合法通知，未於言詞辯論期日到場，亦均未提出書
    狀作何聲明或陳述。
三、查上訴人為系爭房地之所有權人，因遭陳瑩萱於104年間施
    用詐術致其陷於錯誤而交付系爭房地相關文件。陳瑩萱先假
    冒上訴人以系爭房地為擔保設定系爭第二順位抵押權向呂幸
    娟借款250萬元，再授權沈明義出售系爭房地，沈明義乃無
    權代理上訴人與受董俊良、謝菁菁委任之出名人即舒靜怡簽
    立不動產買賣契約書及為系爭所有權移轉登記。並由謝菁菁
    出資清償系爭房地原有房貸203萬0,678元及上開以上訴人名
    義向呂幸娟借款250萬元，以塗銷系爭房地之抵押權登記。
    嗣上訴人發覺上情訴請塗銷，經原法院第775號判決命舒靜
    怡應將系爭所有權移轉登記予以塗銷確定。另舒靜怡出名於
    104年11月6日以系爭房地為富邦銀行設定系爭最高限額抵押
    權，向富邦銀行借款629萬元，惟自107年5月間起未按期繳
    納貸款本息，貸款餘額總計615萬5,056元，經富邦銀行向原
    法院聲請強制執行而查封系爭房地。上訴人遂於108年4月25
    日與富邦銀行達成400萬元由上訴人清償，其餘金額則由舒
    靜怡承擔，變更為無擔保債權之協議等情，為上訴人及舒靜
    怡、謝菁菁所不爭執，並據舒靜怡、董俊良、證人沈明義、
    呂幸娟於檢察官偵查時供述在卷（見本院卷第341-349、351
    -365頁），復經本院調取第775號民事事件卷宗及刑事詐欺
    案件全案電子卷宗核閱無訛，且有陳瑩萱冒上訴人名義與舒
    靜怡簽訂之不動產買賣契約書、陳瑩萱之起訴書、移送併辦
    意旨書及舒靜怡、沈明義、王光進之不起訴處分書附卷可按
    （見原審卷㈠第55-59頁、本院卷第285-302、383-396頁），
    應認為實在。
四、上訴人主張沈明義無權代理其出售系爭房地予謝菁菁、董俊
    良之出名人舒靜怡，而舒靜怡以其名義向富邦銀行貸款629
    萬元，且至107年5月因未繼續繳息以致系爭房地遭查封拍賣
    ，伊乃與富邦銀行協商，塗銷系爭最高限額抵押權，由伊清
    償400萬元，其餘金額則變更為舒靜怡之無擔保債權，扣除
    謝菁菁代償系爭房地原有房貸203萬0,678元及銀行手續費5,
    000元、地政設定手續費4,880元，仍受有197萬8,202元之損
    失，主張依民法第312條、第879條第1項請求舒靜怡返還，
    及依民法第242條、第546條第2、3項代位舒靜怡向謝菁菁、
    董俊良請求等語，惟為舒靜怡，謝菁菁所否認，並以前詞置
    辯，茲分述如下：
　㈠有關依民法第312條向舒靜怡請求部分：　
　⒈謝菁菁於原法院另案第775號案件審理時證稱：伊是有巢氏房
    屋中悅環球加盟店總經理，也是系爭房地實際購買者，舒靜
    怡只是借名給伊購屋，當時是公司店長董俊良透過業務經理
    王光進介紹，王光進帶沈明義到董俊良的辦公室，當時王光
    進說這間房子有欠二胎，沈明義拿出系爭房地之謄本給伊看
    ，說系爭房地有利潤，伊當時看到已經信託給呂幸娟。一開
    始是董俊良要買系爭房地，但因他信用不良，後來變成伊在
    處理，伊問應該要如何處理，沈明義就說拿出250萬來塗銷
    。由於伊的信用還沒有恢復，系爭房地伊已經付了250萬，
    乃請舒靜怡擔任借名人，將系爭房地登記在舒靜怡名下。買
    屋、過戶、簽約都是董俊良處理。賣方那邊伊只見過沈明義
    。當時沈明義說原屋主要暫時回租系爭房地，前3個月伊有
    收到租金，後來沒收到租金，要請原屋主搬家時，係由伊叫
    董俊良以舒靜怡的名義發存證信函請原屋主遷讓房屋。系爭
    房地移轉至舒靜怡名下後，向富邦銀行申請貸款，核貸後，
    伊僅取走250萬，其他都是董俊良拿走的等語（見第775號卷
    第148-155頁、原審卷㈠第36-44頁），核與⑴董俊良於偵訊時
    陳稱：系爭房地是謝菁菁要購買，因謝菁菁貸款條件不好，
    才向舒靜怡借名申辦房貸，賣方是由其代理人沈明義來公司
    簽約，沈明義有提出簽有上訴人名字的授權書、印鑑證明、
    印鑑章、權狀等資料，表示其受屋主委託賣屋，資料我也交
    給公司的代書柳美菁確認過等語（見本院卷第355-357頁）
    ；⑵沈明義於檢察官偵查及另案第775號案件審理時證稱：自
    稱「梁玉蓮」先透過伊向呂幸娟借錢，後來又說要賣系爭房
    地，並拿出系爭房地相關文件，授權伊490萬元賣出，她說
    她沒空簽約，還簽授權書給伊去簽約等語（見原審卷㈠第46-
    54頁、本院卷第341-349頁）；⑶舒靜怡於檢察官偵查及另案
    第775號案件審理時陳稱：謝菁菁說他貸款信用有困難，希
    望系爭房地登記在伊名下，只是借伊的名來登記，貸款也是
    用伊的名字當借款人，買賣文件是伊簽的，謝菁菁曾帶銀行
    對保的人與其見面，繳納貸款的帳戶也是為了系爭房地才辦
    的。伊對於系爭房地之用途及相關費用之支出均不知悉，也
    從未發過存證信函予上訴人，伊將印章留給謝菁菁等人，由
    他們處理訴訟上的文書。等伊收到傳票後，在律師事務所時
    ，謝菁菁才陳述系爭房地的相關細節等語（見第775號卷第1
    40-147頁、本院卷第353-355頁）相符。堪認系爭房地係由
    陳瑩萱假冒上訴人之名義委由沈明義無權代理予以出售等情
    ，有陳瑩萱冒上訴人名義與舒靜怡簽訂之不動產買賣契約書
    及陳瑩萱之起訴書及移送併辦意旨書附卷可按（見本院卷第
    291-302、383-396頁），並經原法院另案第775號判決認定
    沈明義無權代理上訴人出售系爭房地及移轉系爭所有權予舒
    靜怡，舒靜怡應塗銷系爭移轉所有權登記在案（見原審卷㈠
    第19-26頁）。又上訴人對舒靜怡所提起詐欺告訴，及謝菁
    菁、舒靜怡因此買賣糾紛對沈明義、王光進提起詐欺之告訴
    ，均據檢察官為不起訴處分，有臺灣桃園地方法院檢察署(
    下稱桃園地檢署)106年度偵字第17622號、109年度偵字第16
    025號不起訴處分書在卷可憑(見原審卷㈠第55-59頁、本院卷
    第285-290頁)；則本件陳瑩萱盜賣上訴人之系爭房地之經過
    ，乃陳瑩萱透過不知情之沈明義無權代理出售系爭房地予善
    意之謝菁菁指定之出名人舒靜怡，舒靜怡僅係單純出借名義
    予謝菁菁購買房屋及辦理房貸，並登記為系爭房地所有權人
    ，其等辯稱對於陳瑩萱冒用上訴人名義出賣系爭房地之內情
    均不知悉等情，堪信為實在。
　⒉又陳瑩萱施用詐術取得上訴人之系爭房地相關文件後，以系
    爭房地所有權人自居，透過沈明義認識呂幸娟，由呂幸娟陸
    續貸予250萬元，並提供系爭房地辦理系爭第二順位抵押權
    予呂幸娟；核與謝菁菁上開所述，其見到系爭房地相關文件
    時，已有系爭第二順位抵押權之登記，由其出資250萬元塗
    銷等語相符，已如前述。嗣系爭房地出售後，呂幸娟委由代
    書吳建暐處理收款事宜，吳建暐扣除代書費用，於104年11
    月9日存入248萬5,000元至呂幸娟之大眾銀行帳戶，業據呂
    幸娟於檢察官偵查時證述明確（見本院卷第359-367頁），
    且有系爭房地104年4月8日、104年6月30日設定最高限額抵
    押權、104年7月2日設定信託登記之土地登記申請書、系爭
    建物異動索引、呂幸娟大眾銀行帳戶存摺內頁等件在卷可證
    （見另案775號卷第49-52頁、本院卷第305-323、369-381頁
    ），復為上訴人所不爭執。堪認謝菁菁代為清償陳瑩萱冒用
    上訴人名義向呂幸娟之借款250萬元，並塗銷系爭第二順位
    抵押權登記，至為明確。
　⒊系爭房地於104年11月6日以買賣為原因移轉登記予舒靜怡，
    舒靜怡於同日以系爭房地為擔保設定最高限額抵押755萬元
    ，向富邦銀行借款600萬元及29萬元。且核貸後上開629萬元
    ，其中396萬9,322元匯入履約專戶（中國信託銀行、帳號00
    000000000000號）、203萬0,678元匯入合作金庫代償專戶(
    戶名梁玉蓮、帳號0000000000000號)、29萬元則轉收富邦銀
    行一本萬利帳戶（戶名舒靜怡、帳號000000000000號）等情
    ，有富邦銀行陳報之債權計算書、房屋貸款契約書、他項權
    利證明書、抵押權設定契約書、不動產買賣價金履約保證證
    書、各類存款歷史對帳單等件在卷可按（見原審卷㈠第72-79
    、142-144頁）。又上開629萬元貸款至107年5月間，尚餘61
    5萬5,056元本息尚未還款，經富邦銀行向原法院聲請以系爭
    執行事件查封系爭房地。另案第775號判決確定後，上訴人
    於107年5月間回復登記為系爭房地之所有權人，其為避免系
    爭房地遭拍賣，於108年2月1日透過立委與富邦銀行進行公
    益協商達成協議：⑴上訴人貸款400萬元用以清償舒靜怡上開
    400萬元房貸，並在系爭房地設定最高限額抵押權480萬元，
    及塗銷系爭最高限額抵押權。⑵其餘229萬5,786元先行轉銷
    呆帳，續向舒靜怡以一般信貸方式追償等情，有富邦銀行民
    事陳報狀、放款帳卡、清償證明書、富邦銀行簽呈、逾催和
    解案件批示單等件在卷足憑（見原審卷㈠第214-218頁、本院
    卷第75、247-257頁），則上訴人主張已代為清償舒靜怡向
    富邦銀行貸款之400萬元，應可認定。
　⒋按就債之履行有利害關係之第三人為清償者，於其清償之限
    度內承受債權人之權利，但不得有害於債權人之利益。民法
    第312條定有明文。所謂就債之履行有利害關係，係指該第
    三人因清償而發生法律上之利害關係者而言，是以物上保證
    人清償抵押權擔保之債權、連帶保證人清償保證之債務，自
    均屬就債之履行有利害關係之第三人（最高法院65年台上第
    796號判例、98年度台上字第1104號判決要旨參照）。查系
    爭房地原為上訴人所有，因遭陳瑩萱盜賣而移轉所有權登記
    予舒靜怡，舒靜怡並以系爭房地為擔保向富邦銀行借款629
    萬元，嗣經原法院另案第775號判決認定舒靜怡應塗銷系爭
    房地之所有權移轉登記，107年5月15日系爭房地已回復為上
    訴人所有，惟系爭房地仍存有舒靜怡設定予富邦銀行之系爭
    最高限額抵押權。上訴人為物上保證人，為免系爭房地遭拍
    賣，而與富邦銀行協商，就上開貸款之400萬元部分，由上
    訴人另行借款清償，已如前述，上訴人自屬民法第312條所
    指就債之履行有利害關係之第三人。是上訴人主張依民法第
    312條之規定，就其清償之400萬元部分，扣除謝菁菁為其代
    償之系爭房地原有合庫貸款203萬0,678元、銀行手續費5,00
    0元、地政設定手續費4,880元，其仍受有197萬9,202元之損
    害，伊僅就197萬8,202元向舒靜怡請求，核屬有據。至上訴
    人另依民法第879條第1項規定擇一請求部分，已無論述必要
    ，附此敘明。
　⒌按不真正連帶債務之發生，係因相關之法律關係偶然競合所
    致，多數債務人之各債務具有客觀之同一目的，而債務人各
    負有全部之責任，債務人中之一人或數人向債權人為給付者
    ，他債務人亦同免其責任（最高法院97年度台上字第453號
    判決要旨可資參照）。本件系爭所有權移轉登記，起因於陳
    瑩萱盜賣上訴人所有之系爭房地，董俊良為仲介謝菁菁購買
    之人，謝菁菁為實際出資購買者、舒靜怡則為出名登記為系
    爭房地之所有權人，上訴人與其等4人（陳瑩萱未上訴，不
    在本院審理範圍）雖無契約約定應負連帶責任，惟其等均與
    系爭所有權移轉登記相關，上訴人主張其等應負不真正連帶
    清償責任，尚非無據。又二人互負債務，而其給付種類相同
    ，並均屆清償期者，即各得以其債務，與他方之債務，主張
    互相抵銷，民法第334條第1項定有明文。查謝菁菁、舒靜怡
    、董俊良對上訴人應負不真正連帶債務，債務人各負有全部
    之責任，債務人中之一人或數人向債權人為給付者，他債務
    人亦同免其責任。上訴人雖得向舒靜怡請求197萬8,202元之
    損害（如前㈠⒋所述）；惟謝菁菁代償陳瑩萱冒用上訴人名義
    向呂幸娟之借款250萬元，並塗銷系爭第二順位抵押權(如前
    ㈠⒉所述)，謝菁菁主張得依不當得利或無因管理之法律關係
    請求上訴人返還250萬元，並抵銷上訴人請求之197萬8,208
    元，委無不當。從而，上訴人請求舒靜怡給付不真正連帶債
    務197萬8,208元，既經謝菁菁主張以此250萬元之債權抵銷
    而債務消滅(見本院卷第120-122頁)。是以，舒靜怡抗辯其
    就上開197萬8,202元本息應負之給付義務，已因謝菁菁為給
    付（或主張抵銷有理由），舒靜怡於謝菁菁清償之範圍內應
    同免給付義務，即屬有據，則上訴人已無得請求之金額。
　⒍上訴人雖主張謝菁菁出資清償250萬元債務並塗銷系爭第二順
    位抵押權，並非上訴人所借貸，而係陳瑩萱冒用上訴人之名
    義所為。況且，上訴人於舒靜怡所申請之貸款核貸撥款後，
    亦取走250萬元，此部分不得主張抵銷云云；惟查：陳瑩萱
    取得系爭房地相關文件後，即以系爭房地所有權人自居，並
    藉由沈明義之介紹於104年4月至6月間陸續向呂幸娟貸得250
    萬元。而沈明義接洽董俊良、謝菁菁購買系爭房地時，系爭
    房地已有設定系爭第二順位抵押權予呂幸娟等情，已如前⒉
    所述，則上訴人自取得謝菁菁代其清償名下250萬元債務之
    利益，足堪認定；至於謝菁菁於舒靜怡向富邦銀行申請貸款
    之629萬核貸後取走250萬元，此為舒靜怡名義之貸款款項，
    原屬舒靜怡所有，彼二人間之金錢往來係謝菁菁與舒靜怡間
    之關係，與上訴人無涉（即非上訴人給付或返還予謝菁菁之
    金額）。又陳瑩萱冒用上訴人名義向呂幸娟借款250萬元部
    分，應由上訴人另向陳瑩萱請求返還，亦與謝菁菁無關。是
    上訴人此部分之主張，洵無可採。
　⒎綜上，謝菁菁主張其已以代上訴人清償呂幸娟之250萬元債務
    ，基於不當得利或無因管理法律關係，得對上訴人請求償還
    之債權，與上開上訴人得請求給付之197萬8,202元抵銷，應
    有理由，上訴人已無得請求之金額。
　㈡有關依民法第242條、第546條第2、3項代位舒靜怡向謝菁菁
    、董俊良請求部分：
　　查上訴人主張被上訴人對其負有不真正連帶債務，上訴人雖
    得向舒靜怡請求給付197萬8,202元之損害，既經謝菁菁主張
    抵銷而消滅，已如前㈠⒌所述，上訴人對舒靜怡已無權利得以
    主張，自無從代位舒靜怡向謝菁菁、董俊良請求任何金額，
    是上訴人此部分之主張，亦無理由。
五、綜上所述，上訴人依民法第312條、第879條第1項、第242條
    、第546條第2、3項之規定，請求被上訴人應給付197萬8,20
    2元，及自起訴狀繕本送達之翌日起至清償日止，按年息百
    分之5計算之利息，非屬正當，不應准許。從而原審所為上
    訴人敗訴之判決，並無不合。原審所持理由雖與本院不同，
    惟結論並無二致，仍應予維持。上訴論旨指摘原判決不當，
    求予廢棄改判，為無理由，應駁回其上訴。
六、本件事證已臻明確，兩造其餘之攻擊或防禦方法及所用之證
    據，經本院斟酌後，認為均不足以影響本判決之結果，爰不
    逐一論列，附此敘明。
七、據上論結，本件上訴為無理由，依民事訴訟法第449條第2項
    、第78條、第463條、第385條第1項前段，判決如主文。　
    　
中　　華　　民　　國　　110 　年　　8 　　月　　25　　日
                  民事第二十二庭
                      審判長法  官  張靜女
                            法  官  范明達
                            法  官  葉珊谷
正本係照原本作成。
如不服本判決，應於收受送達後20日內向本院提出上訴書狀，其
未表明上訴理由者，應於提出上訴後20日內向本院補提理由書狀
（均須按他造當事人之人數附繕本）上訴時應提出委任律師或具
有律師資格之人之委任狀；委任有律師資格者，另應附具律師資
格證書及釋明委任人與受任人有民事訴訟法第466 條之1第1項但
書或第2項所定關係之釋明文書影本。如委任律師提起上訴者，
應一併繳納上訴審裁判費。
中　　華　　民　　國　　110 　年　　8 　　月　　25　　日

                            書記官  陳玉敏